臺北高等行政法院判決　　　　　　　　　　　　　　　九十二年度訴字第三三九號
　　　　　　　　　　　　　　　.
　　原　　　告　城都企業有限公司
　　代　表　人　甲○○董事）.
　　被　　　告　財政部臺北市國稅局
　　代　表　人　張盛和（局長）
　　訴訟代理人　乙○○
右當事人間因營利事業所得稅事件，原告不服財政部中華民國九十一年十一月十八日
台財訴字第○九一一三五六六八四號訴願決定（案號：第00000000號），提
起行政訴訟。本院判決如左：
　　主  文
原告之訴駁回。
訴訟費用由原告負擔。
　　事  實
一事實概要：緣原告民國（下同）八十八年度營利事業所得稅結算申報，原列報全年
  所得額為新台幣（下同）三○六、五○四元，被告初查以其未提示帳簿、憑證及有
  關文據供核，遂按同業利潤標準核定營業淨利為一、二八二、四九二元，全年課稅
  所得額為一、三八七、九七二元，補徵稅額二七○、三六七元。原告不服，申請復
  查，經被告以九十一年四月十九日財北國稅法字第○九一○二○四七五三號復查決
  定，駁回其申請，提起訴願，亦遭決定駁回，原告仍未甘服，遂向本院提起行政訴
  訟。
二兩造聲明：
　(一)原告未到庭，依其訴狀記載聲明：訴願決定及原處分均撤銷。
　(二)被告聲明：駁回原告之訴。
三兩造之爭點：
  原告主張其帳冊未及尋獲，被告即以同業利潤標準核課營利事業所得稅，影響權益
  甚鉅，是否可採？
　(一)原告主張：被告以同業利潤標準核定八十八年度原告應補繳營業稅二七○、三六
    七元，因不服故申請復查，被告限期將相關帳冊送達。然原告因帳冊放置處兩度
    搬遷而一時無法尋獲，以致稍有延誤，尋獲時以電話告知，被告即以已逾期不能
    送往復查，影響原告權益甚鉅，故提起本訴訟，以保權益。
　(二)被告主張：本件原告八十八年度營利事業所得稅結算申報，原列報營業收入一二
    、七七九、二○四元，營業成本一一、三五五、九二九元，全年所得額為三○六
    、五○四元。被告初查發函通知原告九十年三月十四日提示本（八十八）年度帳
    簿及有關憑證供核，嗣准延期至九十年四月十六日提示，惟原告逾期未提示帳證
    備查，遂依查得之營業收入一二、八二四、九一八元按同業利潤標準（行業代號
    ：五四六二－一一）淨利率百分之十，核定其營業淨利為一、二八二、四九二元
    （計算式：12,824,918 ×10﹪= 1,282,492），加計非營業收入一○五、四八○
    元，核定全年所得額為一、三八七、九七二元。原告不服，主張被告未就其帳證
    資料查核，逕依同業利潤標準核定，似嫌速斷，申經被告復查決定以，經先後兩
    次通知原告於九十年十二月十七日及九十一年二月二十五日提示八十八年度相關
    帳證供核，取有原告蓋章收受之掛號郵件收件回執附案可稽，惟原告逾期仍未提
    示，致無從就復查主張加以審酌為由，駁回其復查之申請。茲原告猶執前詞提起
    訴願，惟仍未能提供帳簿憑證等有關證明文件供核，經財政部以九十一年八月十
    日台財訴字第○九一○○三二○九四函請原告於文到五日內將有關帳證送財政部
    ，函內並敘明「逾期未提示，視為無法提示」；財政部上開函業於九十一年八月
    十六日送達原告，有財政部郵務送達證書附卷可稽，惟原告迄未能提示。是原告
    屢經被告及財政部通知提示相關帳證文據資料供查，均知而未辦，亦未說明其未
    能提示之理由，空言主張，核無足採。遂駁回其訴願。茲原告仍執前詞爭訟，自
    難認為有理由。
　　理  由
一本件原告經合法通知，未於言詞辯論期日到場，核無行政訴訟法第二百十八條規定
  準用民事訴訟法第三百八十六條所列各款情形，爰依同法準用民事訴訟法第三百八
  十五條第一項前段規定，准被告之聲請，由其一造辯論而為判決，合先說明。
二按「納稅義務人對於核定稅捐之處分如有不服，應依規定格式，敘明理由，連同證
  明文件，依左列規定，申請復查：一、依核定稅額通知書所載有應納稅額或應補徵
  稅額者，應於繳款書送達後，於繳納期間屆滿翌日起算三十日內，申請復查。」為
  稅捐稽徵法第三十五條第一項第一款所明定。次按「稽徵機關進行調查或復查時，
  納稅義務人應提示有關各種證明所得額之帳簿、文據；其未提示者，稽徵機關得依
  查得之資料或同業利潤標準，核定其所得額。」及「本法第八十三條所稱之帳簿文
  據，其關係所得額一部或關係課稅年度中某一期間之所得額，而納稅義務人未能提
  示者，稽徵機關得就該部分依查得資料或同業利潤標準，核定其所得額。」復分別
  為所得稅法第八十三條第一項及同法施行細第八十一條第一項所明定。而所謂未提
  示，兼指帳簿文據全部未提示，或雖提示而有不完全、不健全或不相符者均有其適
  用，最高行政法院（八十九年七月一日改制前為行政法院）著有六十一判字第一九
  八號判例可資參照。
三本件原告八十八年度營利事業所得稅結算申報，原列報全年所得額為三○六、五○
  四元，被告初查以其未提示帳簿、憑證及有關文據供核，遂按同業利潤標準核定營
  業淨利為一、二八二、四九二元，全年課稅所得額為一、三八七、九七二元，補徵
  稅額二七○、三六七元。原告不服，循序申請復查，提起訴願，遞遭決定駁回，復
  起訴主張其帳冊未及尋獲，被告即以同業利潤標準核課營利事業所得稅，影響權益
  甚鉅，詳如其起訴狀事實欄所載理由等語。
四原告係經營各種交通器材機械五金工具運動器材手工藝品買賣等業務，八十八年度
  營利事業所得稅結算申報，列報營業收入一二、七七九、二○四元，營業成本一一
  、三五五、九二九元，全年所得額為三○六、五○四元，行業代號為五四六二─一
  一，被告初查及復查時，曾多次通知原告提示相關帳證供核，此有被告所屬中正稽
  徵所九十年三月六日通知函、九十年三月二十六日書函，及被告九十年十二月及九
  十一年二月共二次通知暨送達回執等附原處分卷可稽，惟原告迄未提示帳證供核，
  則被告按同業利潤標準（行業代號五四六二─一一）及查得之營業收入一二、八二
  四、九一八元核算其營業淨利為一、二八二、四九二元（計算式：一二、八二四、
  九一八元×十％ =一、二八二、四九二元），加計非營業收入一○五、四八○元，
  核定全年所得額為一、三八七、九七二元，揆諸首揭規定及說明，自無不合。又原
  告於訴願時經訴願機關通知將有關帳證提示供核，惟迄未照辦，起訴後仍未提示有
  關帳證供審核，原告所訴，洵不足採。
五綜上說明，本件被告之原處分，核無違誤，訴願決定，予以維持，亦無不合，原告
  起訴意旨，非有理由，應予駁回。
六據上論結，本件原告之訴為無理由，依行政訴訟法第九十八條第三項前段、第二百
  十八條，民事訴訟法第三百八十五條第一項前段，判決如主文。
中　　　華　　　民　　　國　　九十三　　年　　　三　　　月　　　三　　　日
                　　 臺 北 高 等 行 政 法 院   第 四 庭
                                    審 判 長   法  官   王立杰
                                               法  官   王碧芳
                                               法  官   黃本仁
右為正本係照原本作成。
如不服本判決，應於送達後二十日內，向本院提出上訴狀並表明上訴理由，如於本判
決宣示後送達前提起上訴者，應於判決送達後二十日內補提上訴理由書（須按他造人
數附繕本）。
中　　　華　　　民　　　國　　九十三　　年　　　三　　　月　　　四　　　日
            　　　　　　　　　  　             書記官   姚國華
